【裁判字號】    92,交聲,909
【裁判日期】    920814
【裁判案由】    違反道路交通管理處罰條例聲明異議
【裁判全文】
臺灣臺北地方法院交通事件裁定                    九十二年度交聲字第九九號
    異議人即
    受處分人  甲○○
右列受處分人因違反道路交通管理處罰條例案件，對於臺北市交通事件裁決所中華民
國九十二年五月二十八日所為之處分（原處分案號：北市裁三字第裁二二－Ｚ九
八四七八六號），聲明異議，本院裁定如左：
    主  文
異議駁回。
    理  由
一、按汽車行駛於高速公路，前後二車間之應保持行車安全距離之規定，高速公路交
    通管制規則第六條定有明文，又汽車行駛於高速公路，而不遵管制之規定者，處
    汽車駕駛人新台幣（以下同）三千元以上六千元以下罰鍰﹔又汽車駕駛人有前項
    情形，因而致人受傷者，吊扣其駕駛執照一年，道路交通管理處罰條例第三十三
    條定有明文。
二、本件受處分人即異議人甲○○於民國九十二年二月二十七日二十一時二十分，駕
    駛車號ＢＨ－八八九九號自用小客車，本應注意汽車行駛時，後車與前車之間應
    保持行車安全距離，依當時情形又無不能注意情形，竟疏未注意，沿國道三甲號
    公路由東向西行駛外側車道至肇事地點時，未與前車即由林建儒所駕駛ＤＲ－二
    一七六號自用小客車保持行車安全距離，因煞車不及，其右車頭仍碰撞同車道前
    行之ＤＲ－二一七六號後車尾，再致車號ＤＲ－二一七六號自用小客車推撞前車
    而肇事，並因此使車號ＤＲ－二一七六號自用小客車駕駛人林建儒受有牙齒斷裂
    、腰及頸部疼痛等傷。經內政部警政署國道公路警察局員警簡志芳、潘澤霖以照
    相機攝得該部汽車未保持安全距離行駛之違規行為，並以受處分人駕駛該部汽車
    有違反前揭道路交通管理處罰條例第三十三條第一項規定之行為逕行掣單舉發，
    經原處分機關請舉發單位調查結果，仍認該部汽車確有在高速公路行車未保持安
    全距離之違規行為，原處分機關乃依前揭道路交通管理處罰條例第三十三條第一
    項、第二項規定於九十二年五月二十八日裁處受處分人吊扣駕駛執照一年。
三、訊據受處分人甲○○矢口否認有任何違反道路交通管理處罰條例之行為，辯稱：
    肇事原因乃連環車禍而非聲明人之故意行為，且該地點並無任何管制規定，況與
    聲明人碰撞之自小客車駕駛並未受傷，果有受傷亦非聲明人故意不遵守管制行為
    所造成，原處分自難認為妥適等云云。惟查：受處分人駕駛前開車號汽車有於前
    述時地未與前車保持安全距離之違規事實，除有採證相片九張附卷可稽外，並有
    內政部警政署國道公路警察局第六警察隊九十二年七月七日公警國六（九）交字
    第○九二○○○三六五九號函及函附之道路交通事故現場圖、道路交通事故調查
    報告表、國道公路警察局任務編組第九隊木柵分隊交通事故肇因研判表及受處分
    人甲○○與遭受處分人追撞之前車駕駛林建儒於內政部警政署國道公路警察局任
    務編組國九隊木柵分隊辦公室所為之道路交通事故調查筆錄各一份在卷為憑，足
    見，受處分人確有於高速公路行車未保持安全距離致發生車禍肇事之情事。至於
    遭受處分人撞擊之車號ＤＲ－二一七六號之前車駕駛林建儒受有牙齒斷裂、腰及
    頸部疼痛等多處傷害，有前述函附之道路交通事故調查報告表、道路交通事故肇
    因研判表及林建儒九十二年二月二十七日之道路交通事故調查筆錄附卷可佐﹔換
    言之，造成前車駕駛林建儒受傷之撞擊應係受處分人於高速公路未保持行車安全
    距離而致煞車不及之撞擊所致，受處分人雖推稱並非其故意不遵守管制行為所造
    成之傷害，惟衡情，受處分人若能保持行車安全距離，則在受處分人不緊急煞車
    或雖緊急煞車不去碰撞前車之狀況下，本件車禍之發生或能避免，是受處分人對
    於車禍之發生致前車駕駛人林建儒應具肇事責任。末查：交通警察掣單舉發違反
    道路交通管理處罰條例所列之違規事實，本質上為行政處分，係公務員基於職務
    上之權力，依法就特定之具體事件所為之具公法上效果之單方面行政行為，基於
    公務員為公法上行為具有公信力之原則，該行政行為當可被推定為真正，其據以
    依法處分之事實認定亦為正確無誤，從而本件受處分人既未能提出證據以資證明
    其確無違規行為，僅空言稱並未違規、亦未肇事致人受傷，尚難認其辯解為可採
    ，本件事證明確，受處分人駕駛前開車號汽車之違規行為堪以認定。
四、綜上所述，受處分人所有之前揭車號汽車確有在高速公路行駛時未保持行車安全
    距離之違規事實，從而原處分機關乃依前揭道路交通管理處罰條例第三十三條第
    二項裁處受處分人吊扣駕駛執照一年，核無違誤，本件受處分人之異議為無理由
    ，自應將其異議駁回。
五、據上論斷，應依道路交通案件處理辦法第十九條，裁定如主文。
中      華      民      國    九十二    年      八      月   十四     日
                                  臺灣臺北地方法院交通法庭
                                      法  官  曾  正  龍
右正本證明與原本無異。
如不服本裁定，應於裁定送達後五日內，向本院提出抗告狀。
                                      書記官  彭  自  青
中      華      民      國    九十二    年      八      月   十四     日


司法院資訊處製作；財團法人民間司法改革基金會備份。
